【裁判字號】    97,消債更,1323
【裁判日期】    980223
【裁判案由】    聲請更生程序
【裁判全文】
臺灣高雄地方法院民事裁定          97年度消債更字第1323號
聲  請  人  甲○○
即債務人
上列當事人因消費者債務清理事件聲請更生，本院裁定如下：
    主  文
債務人甲○○自中華民國九十八年二月二十三日十二時起開始更
生程序。
命司法事務官進行本件更生程序。
    理  由
一、按法院開始更生程序之裁定，應載明其年、月、日、時，並
    即時發生效力。次按法院裁定開始更生或清算程序後，得命
    司法事務官進行更生或清算程序，必要時得選任律師、會計
    師或其他適當之自然人或法人一人為監督人或管理人。消費
    者債務清理條例第45條第1 項、第16條第1 項分別定有明文
    。
二、聲請意旨略以：聲請人前未曾依「中華民國銀行公會會員辦
    理消費金融案件無擔保債務協商機制」請求共同協商債務清
    償方案，後於消費者債務清理條例施行後乃向最大債權金融
    機構即聯邦商業銀行股份有限公司（下稱聯邦銀行）請求協
    商而未成立，而聲請人對金融機構因消費借貸所負之債務計
    達新台幣（下同）1,481,408元，惟聲請人從事保險業，工
    作收入不穩定，又因景氣影響致聲請人收入減少，自民國96
    年間起，每月收入僅數千元至1 萬每月餘元不等，扣除必要
    生活費用後，業幾無法維生而已不能清償債務，而聲請人所
    負無擔保或無優先權之債務總額並未逾1,200 萬元，復未經
    法院裁定開始清算程序或宣告破產，爰依法聲請更生等語。
三、經查，聲請人於消費者債務清理條例公布後，以書面向最大
    債權銀行聯邦銀行請求協商債務清償方案，並表明共同協商
    之意旨，因未能接受顯足以負擔之還款方案致協商不成立，
    亦有前置協商不成立通知函在卷可按（本院卷第18頁）。又
    聲請人前開主張，業據其提出財產及收入狀況說明書、債權
    人清冊、財團法人金融聯合徵信中心信用報告、聲請人95、
    96年度綜合所得稅各類所得資料清單暨財產歸屬資料清單、
    勞工保險被保險人投保資料表、戶籍謄本、96年度薪資扣繳
    憑單、南山人壽業績計算表影本等件在卷為憑（本院卷第5
    至8 頁、第9 至12頁、第25至28頁、第19頁、第37至38頁、
    第54至55頁、第43頁、第52至53頁），並有南山人壽保險股
    份有限公司回函附卷足憑（本院卷104 至105 頁），復查無
    債務人有消費者債務清理條例第6 條第3 項、第8 條或第46
    條各款所定駁回更生聲請之事由存在，則債務人聲請更生，
    應屬有據，並依上開規定命司法事務官進行本件更生程序，
    爰裁定如主文。
中    華    民    國    98    年    2    月    23     日
                  民事第三庭  法  官  劉惠娟
上為正本係照原本作成
本件不得抗告
本裁定已於98年2月23日12時公告。
中    華    民    國    98    年    2    月    23     日
                              書記官  王高山


司法院資訊處製作；財團法人民間司法改革基金會備份。
